臺灣板橋地方法院交通事件裁定　　　　　　　　　九十三年度交聲字第一五九五號
　　原處分機關　臺北市交通事件裁決所
　　異　議　人
　　即受處分人　甲○○
右列受處分人因違反道路交通管理處罰條例案件，對於臺北市交通事件裁決所於中華
民國九十三年十一月一日以北市裁三字第裁二二─ＡＣＵ二二四七二八號違反道路交
通管理事件裁決書所為之裁決處分（原舉發案號：臺北縣政府警察局九十三年八月十
一日北市警交大字第ＡＣＵ二二四七二八號）不服，聲明異議，本院裁定如左：
        主  文
異議駁回。
        理  由
一、原處分意旨略以：異議人即受處分人甲○○駕駛車號二八０─ＣＧ號營業小客車
    ，於民國九十三年八月十一日十一時三十七分許，在臺北市○○○路與杭州南路
    口，因「在設有禁止迴車標誌路段迴車」之違規，經警攔停舉發，乃依道路交通
    管理處罰條例第四十九條第二款、第六十三條第一項第一款之規定裁處罰鍰新臺
    幣（下同）九百元，並記違規點數一點。異議人則以：當時天雨路滑，伊當時車
    上又載有乘客，未看見有此標誌設於該路段，當時警員說可以請監理所裁定罰金
    ，且伊最近也經常被警員無故開了很多張罰單，是否可以輕罰或免罰云云，為此
    表明不服而提出異議。
二、按汽車駕駛人在設有禁止迴車標誌或劃有分向限制線、禁止超車線或禁止變換車
    道線之路段迴車者，處二百元以上六百元以下罰鍰（即新臺幣六百元以上，一千
    八百元以下之罰鍰）；汽車駕駛人有上開情形時，除依原條款處罰鍰外，並記違
    規點數一點，道路交通管理處罰條例第四十九條第二款及第六十三條第一項第一
    款分別定有明文。
三、查臺北市○○○路與杭州南路口之紅綠燈燈桿上設有禁止迴車標誌，係設有禁止
    迴轉標誌之路段；而異議人甲○○於前揭時間駕駛前開營業小客車，沿臺北市○
    ○○路南往北方向行駛，行經羅斯福路與杭州南路口時，違規迴轉羅斯福路（北
    往南）之事實，業據異議人自承在卷，並有臺北縣政府警察局九十三年八月十一
    日北市警交大字第ＡＣＵ二二四七二八號舉發違反道路交通管理事件通知單、違
    規查詢報表各乙紙附卷可稽。而羅斯福路與杭州南路口，在紅綠燈燈桿上設有禁
    止迴車之警告標誌，亦經查處屬實，有臺北市政府警察局中正第二分局九十三年
    九月十日北市警中正二分交字第０九三六二一七五三００號函乙紙附卷可憑，查
    車輛駕駛人本應隨時注意及遵守道路交通標誌、標線、號誌，而一般人行經上開
    路段應可輕易發現，並依該標誌之規定行駛，異議人自難諉為不知。次按行政罰
    旨在確保一定行政作用秩序之維持或法所企求公益目的之達成，並非基於倫理立
    場，針對行為人主觀上之惡性施予非難譴責，此觀之行政罰並不區分行為人主觀
    上係出於故意或過失而異其處罰之標準自明，而依司法院大法官會議釋字第二七
    五號解釋亦認「人民違反法律上之義務而應受行政罰之行為，法律無特別規定時
    ，雖不以出於故意為必要，仍須以過失為其責任條件。但應受行政罰之行為，僅
    須違反禁止規定或作為義務，而不以發生損害或危險為其要件者，推定為有過失
    ，於行為人不能舉證證明自己無過失時，即應受處罰。」，職是行為人僅需單純
    有違反法所明定之禁止或作為義務者，又不能舉證證明自己無過失時，即應受罰
    ，本件異議人既有上開違反規定之行為，則異議人抗辯：當時天雨路滑，伊當時
    車上又載有乘客，未看見有此標誌設於該路段云云，縱認屬實，惟異議人駕車在
    官會議釋字第二七五號解釋意旨，異議人亦難據以免責。
四、揆諸前揭說明，本件異議人之違規事實明確，其所辯各節洵屬事後卸責之詞，不
    足採信。從而，原處分機關依據道路交通管理處罰條例第四十九條第二款及第六
    十三條第一項第一款、及違反道路交通管理事件統一裁罰基準表之規定，裁處罰
    鍰九百元，並記違規點數一點之處分，無何違誤，量罰亦甚妥適，應予維持，本
    件異議為無理由，應駁回之。
據上論斷，應依道路交通管理處罰條例第八十七條第二項，道路交通案件處理辦法第
十九條，裁定如主文。
中　　　華　　　民　　　國　　九十三　　年　　　十二　　　　月　　八　　日
                                  臺灣板橋地方法院交通法庭
                                      法　官  吳　幸　娥
右正本證明與原本無異
如不服本裁定應於送達後五日內向本院提出抗告狀
                                      書記官  洪   惠  玲
中　　　華　　　民　　　國　　九十三　　年　　 十二 　　月　　　八　　　日
